臺灣彰化地方法院刑事判決　　　　　　　96年度訴字第750號
公　訴　人　臺灣彰化地方法院檢察署檢察官
被　　　告　甲○○
上列被告因毒品危害防制條例案件，經檢察官提起公訴（96年度
毒偵字第1412號），本院依簡式審判程序判決如下：
    主  文
甲○○施用第一級毒品，累犯，處有期徒刑壹年；扣案之第一級
毒品海洛因拾陸包（驗餘淨重貳點柒柒公克）及膠囊壹粒內之海
洛因（驗餘淨重零點壹公克）均沒收銷燬之，上開第一級毒品
海洛因包裝袋拾陸只及膠囊壹粒、塑膠鏟管支均沒收。又施用
第二級毒品，累犯，處有期徒刑陸月；扣案之第二級毒品甲基安
非他命壹包（淨重零點陸公克）沒收銷燬之，玻璃吸食器貳支、
上開第二級毒品甲基安非他命包裝袋壹只及塑膠鏟管支均沒收
。應執行有期徒刑壹年伍月；扣案之第一級毒品海洛因拾陸包（
驗餘淨重貳點柒柒公克）及膠囊壹粒內之海洛因（驗餘淨重零點
壹公克）、第二級毒品甲基安非他命壹包（淨重零點陸公克）
均沒收銷燬之，上開第一級毒品海洛因包裝袋拾陸只、膠囊壹粒
及第二級毒品甲基安非他命包裝袋壹只、塑膠鏟管支、玻璃吸
食器貳支均沒收。
  犯罪事實及理由
一、本件犯罪事實除補充及更正如下外，其餘均與檢察官起訴書
    之記載相同，茲引用之（如附件）：
    (一)被告前因違反肅清煙毒條例及麻醉藥品管理條例案件，
        分別經法院判處有期徒刑3 年1 月、5 月、3 年4 月、
        6 月、3 年9 月，嗣經定應執行刑為有期徒刑10年確定
        ，於民國89年7 月10日因縮短刑期假釋出監，後因撤銷
        假釋，再行入監執行殘刑為有期徒刑4 年11月13日，於
        95年6月29日縮短刑期期滿執行完畢（【起訴書誤載為
        95 年6月30日執行完畢】故構成本案之累犯）。
    (二)被告係於96年3 月18日，在彰化縣永靖鄉○○村○○路
        48號住處，以將第一級毒品海洛因摻入香煙點燃抽吸之
        方式，施用海洛因1次。
    (三)被告係於96年3 月19日，在彰化縣永靖鄉○○村○○路
        48號住處，將第二級毒品甲基安非他命置入吸食器內，
        以火燒烤吸其煙霧之方式，施用甲基安非他命1 次。
    (四)為警查扣之玻璃吸食器2 支係被告所有、供施用第二級
        毒品所用之物，塑膠鏟管3 支則係被告所有、供施用第
        一級毒品及第二級毒品所用之物；另扣案之第一級毒品
        海洛因為16包（驗餘淨重2.77公克）及以膠囊為外包裝
        之海洛因膠囊1粒（驗餘淨重0.13公克）。
二、本件證據除補充被告於本院審理時之自白及法務部調查局96
    年4 月16日調科壹字第09623034360 號鑑定書1 紙外，其餘
    亦均與檢察官起訴書之記載相同，茲引用之（如上附件）。
三、公訴人雖認被告分別自95年10月底某日起、至同年96年3 月
    20日採尿前3 日內之某時止月28日止，自96年2 月17日起、
    至96年3 月20日採尿前4 日內某時止，除上揭起訴論罪時日
    外之其餘時日，有分別施用第一級毒品海洛因及第二級毒品
    甲基安非他命多次之犯行。惟按被告之自白，不得作為有罪
    判決之唯一證據，仍應調查其他必要之證據，以察其是否與
    事實相符，刑事訴訟法第156 條第2 項定有明文。查被告固
    自陳有於上揭公訴人所主張之時日分別施用第一級毒品海洛
    因及第二級毒品甲基安非他命多次之犯行等語，惟本案其餘
    之積極證據即尿液檢驗報告、扣案毒品及施用工具，均僅足
    佐證被告於96年3 月20日為警採集尿液送驗前之4 日內有施
    用第一級毒品及第二級毒品之犯行，無從據以認定被告於其
    餘時日另有施用毒品之事實，此外，復查無其他積極證據足
    認被告確有此部分犯行，應認不能證明被告犯罪，因公訴人
    認此部分與原起訴論罪部分，有集合犯之包括一罪關係，故
    不另為無罪之諭知，附此敘明。
四、量刑理由：
    被告有如上開犯罪事實及理由欄所載違反肅清煙毒條例及麻
    醉藥品管理條例之前科紀錄（並構成本案之累犯）等情，有
    臺灣高等法院被告前案紀錄表可證。詎被告今再為本案犯行
    ，足見被告戒絕毒品決心之不足，自應給予被告相當之刑期
    以茲矯正其惡行，再審酌被告犯罪之動機、方法、手段、所
    生危害，暨犯後到庭坦承犯行、態度良好，且一經傳喚即行
    到庭，仍知尊重法律，顯有悔悟之心等一切情狀，分別量處
    如主文所示之刑，並定應執行刑。
五、扣案之第一級毒品及第二級毒品，應依毒品危害防制條例第
    18條第1 項前段規定沒收銷燬。又扣案之供前開第一級毒品
    海洛因包裝用之外包裝袋16只及膠囊1 粒，依上揭法務部調
    查局之鑑定書分別記載有「空包裝總重4.66公克」、「空包
    裝重0.09公克」，另扣案之供前開第二級毒品甲基安非他命
    包裝用之外包裝袋1 只，顯均係可與上開毒品分離之物，而
    其主要作用在於包裹毒品，防其裸露、潮濕，便於被告攜帶
    施用第一、二級毒品，均係分別供被告施用第一級、第二級
    毒品犯罪所用之物，且均屬被告所有，業據被告供承在卷，
    爰分別依刑法第38條第1 項第2 款之規定於上揭之罪項下宣
    告沒收。
六、應適用之法條：
    (一)刑事訴訟法第273 條之1 第1 項，第299 條第1 項前段
        、第310 條之2 、第454 條第2 項。
    (二)毒品危害防制條例第10條第1 項、第2 項、第18條第1
        項前段。
    (三)刑法第11條前段、第47條第1 項、第51條第5 款、第38
        條第1項第2款。
七、(一)按本判決係依刑事訴訟法第310 條之2 、第454 條第2
        項製作，依法僅需記載當事人欄、主文、犯罪事實、證
        據名稱、應適用之法條及得於10日內上訴之旨，並得以
        簡略方式為之；如認定之犯罪事實、證據及應適用之法
        條，與檢察官聲請簡易判決處刑書或起訴書之記載相同
        者，得引用之。
    (二)又上揭所指應記載之「犯罪事實」，揆諸同法第308條
        後段原關於有罪之判決書應記載「事實」之規定，已修
        正為應記載「犯罪事實」，核其修正之立法理由，即指
        明「犯罪事實」，係指符合犯罪構成要件之具體社會事
        實。是以構成犯罪事實以外之其他適用法律事實，例如
        刑罰加重（含累犯在內)或減輕事由等，自可無須在「
        犯罪事實」欄中記載（法院辦理刑事訴訟案件應行注意
        事項第14 4點參照），惟仍應於主文中予以表明，並於
        應適用之法條欄予以引用。
八、如不服本件判決，得自收受送達之日起10日內，向本院提起
    上訴。
本案經檢察官黃淑媛到庭執行職務。
中　　華　　民　　國　　96　　年　　5 　　月　　31　　日
                  刑事第四庭    法　官　周淡怡
以上正本證明與原本無異。
如不服本判決，應於判決送達後10日內向本院提出上訴狀（須附
上訴狀繕本）。
中　　華　　民　　國　　96　　年　　5 　　月　　31　　日
                                書記官  劉玫金
附錄論罪科刑法條全文
毒品危害防制條例第10條
施用第一級毒品者，處6月以上5年以下有期徒刑。
施用第二級毒品者，處3年以下有期徒刑。
